Inventaris van het archief van de Baljuw en Hoge Vierschaar van Zuid-Holland, 1574-1811 (1813)
Nationaal Archief, Den Haag
bevelschrift van het gerecht aan de deurwaarder om te dagvaarden
mandement van evocatie
bevelschrift om een geding over te brengen naar een ander gerecht
preferentie
het bevoorrecht zijn, de hoedanigheid van de bevoorrechting, van schulden (vorderingen) en schuldeisers
procuratie (ad lites)
volmacht volgens welke een procureur namens een cliënt optreedt (in een proces)
rappel
herroeping
recollement
een getuige opnieuw zijn verklaring voorlezen om te horen of hij bij zijn getuigenis blijft
relaas van dagvaarding
verklaring van de deurwaarder dat hij de dagvaarding heeft uitgebracht
resumptie
samenvatting
rol
register van te behandelen zaken
bepaalde manier van procederen
willige condemnatie
een uitspraak op vrijwillige basis op verzoek van partijen
Beschrijving van de series en archiefbestanddelen
- Archief van baljuw en hoge vierschaar van Zuid-Holland, 1574-1811 (1813), A
  - Algemeen, A.1
    - notulen, A.1.1
      - Registers van resoluties van vergaderingen van de baljuw en welgeboren mannen. Deels met inhoudsopgave., 1678-1811; 1-7; 7 delen en 4 stukken
        1. In inv.nr. 1 zijn tevens stukken inzake geschillen over proceskosten opgenomen. In inv.nr. 2 is op f. 13 vo. een dergelijke registratie te vinden. De aldus geregistreerde bescheiden openen met de term 'Gesien', terwijl bij de afgeschreven resoluties de term 'Alsoo' wordt gebezigd.
        2. In 1719 en de periode 1750 - 1783 vonden geen optekeningen plaats.
        3. De secretaris, immers belast met de voering en voorbereiding van allerlei zaken, maakte in deze registers aantekeningen van vergaderingen. Tevens werden ingekomen en voor notificatie aangenomen stukken, zoals bijvoorbeeld resoluties en ordonnanties afgeschreven. Deze aantekeningen kregen een officiële status doordat vanaf inv.nr. 3 de resoluties van de voorafgaande vergadering werden gearresteerd.
        - 1678 februari 18 - 1743 april 19. Met inhoudsopgave op dit register en met gedeeltelijke inhoudsopgave op inv.nr. 2 over de periode mei 1743 - oktober 1747., 1; 3 stukken
        - 1743 mei 11 - 1788 mei 16, 2; 1 stuk
          Zie voor een inhoudsopgave over de periode mei 1743 - oktober 1747 inv.nr. 1.
        - 1788 juni 11 - 1797 maart 27, 3
        - 1797 april 10 - 1800 april 1, 4
        - 1800 april 4 - 1803 mei 27, 5
        - 1803 juni 3 - 1806 december 19, 6
        - 1807 januari 23 - 1811 februari 8, 7
    - missiven, A.1.2
      - Missiven van het Hof van Justitie over de voormalige gewesten Holland en Zeeland, later het voormalig departement Holland aan de Hoge Vierschaar van Zuid-Holland ter begeleiding van ontbrekende stukken, 1799 en 1807-1808; 8; 3 stukken
        Gedrukt.
    - rekesten, A.1.3
      - Registers van ingekomen rekesten en van de daarop gegeven beschikkingen, 1678-1810; 9-17; 9 delen
        In de periode 1796 januari 11 - augustus 5 zijn geen bescheiden te boek gesteld.
        - 1678 januari 31 - 1698 juni 28, 9
        - 1698 juli 21 - 1704 september 29, 10
        - 1704 oktober 6 - 1717 juli 11, 11
        - 1717 maart 26 - 1734 februari 8, 12
          Dit inventarisnummer is alleen als kopie te raadplegen.
        - 1734 februari 15 - 1749 maart 31, 13
        - 1749 maart 24 - 1760 mei 19, 14
        - 1760 mei 19 - 1796 januari 11, 15
        - 1796 augustus 5 - 1807 november 20, 16
        - 1807 december 4 - 1810 november 30, 17
  - Bijzonder, A.2
    - Organisatie, A.2.1
      - Inrichting der werkzaamheden, A.2.1.1
        - Circulaire van het Hof van Justitie over de voormalige gewesten van Holland en Zeeland houdende het bevel om bij veroordelingen van leden van de plaatselijke gewapende burgermacht tot een onterende straf, de Raad van Administratie, waaronder de desbetreffende persoon valt, in kennis te willen stellen, 1799 mei 28; 18; 1 stuk
        - Stukken betreffende het besluit om tot de invoering van een nieuwe rechterlijke organisatie de Hoge Vierschaar van Zuid-Holland te belasten met de uitoefening van de criminele rechtspraak over Giessen-Nieuwkerk, en inzake het besluit om het proces tegen Suzanna Huisman aan het Hof over te dragen. Origineel en afschriften., 1800; 19; 3 stukken
        - Missive van de Hoge Vierschaar van Zuid-Holland aan het Departementaal Bestuur van Holland met een eerste reactie op het concept-reglement inzake de organisatie van de baljuwschappen en hoge vierscharen in het departement Holland. Concept., 1804 augustus 31; 20; 1 stuk
        - Instructie voor de directeur-generaal van de justitie en politie van het Koninkrijk Holland, 1806 juli 14; 21; 1 stuk
        - Uittreksel uit het register van besluiten van het Departementaal Bestuur van Holland betreffende het doen van een opgave door het Hof van Justitie en de rechtbanken van de staat van de organisatie der justitie, 1806 augustus 5, met missive van de directeur-generaal van justitie en politie aan bovengenoemd college over deze kwestie, 1806 juli 23; 22; 1 stuk
        - Uittreksel uit het register van besluiten van het Departementaal Bestuur van Holland betreffende het verzoek aan de gerechtshoven om geen criminele sententie of vonnis ten uitvoer te leggen alvorens de minister van justitie en politie van het proces in kennis is gesteld en inzake het geven van gelegenheid tot gratie door de koning alvorens een zware straf te executeren, 1806 augustus 19; 23; 1 stuk
        - Uittreksel uit het register van besluiten van het Departementaal Bestuur van Holland betreffende het verzoek aan de gerechtshoven om de minister van justitie en politie een copie van de gearresteerde vonnissen te doen toekomen, 1807 februari 3; 24; 1 stuk
        - Uittreksel uit het verbaal van de staatsraad Cambier, belast met de portefeuille van het ministerie van justitie en politie van het Koninkrijk Holland, betreffende het bevel zich voortaan in het extenderen van criminele vonnissen, in zaken waarin extra-ordinair is geprocedeerd, te reguleren naar artikel 68 van de Constitutie van het Koninkrijk, 1807 juli 21. Met begeleidend schrijven, 1807 juli 24; 25; 2 stukken
        - Uittreksel uit het verbaal van de landdrost in het departement Maasland betreffende de beslissing dat vanaf 1 januari 1808 alle stukken gericht aan de koning in de nationale taal moeten zijn gesteld, 1807 december 28; 26; 1 stuk
        - Missive van het Hof van Justitie over het voormalig departement van Holland aan de criminele vierscharen binnen het departement Holland met last om vonnissen zodanig te formuleren, dat misdadigers niet worden verbannen uit het Maas- en Amstelland, maar uit het voormalig departement Holland, 1808 mei 11; 27; 1 stuk
        - Uittreksel uit het decreet van de koning betreffende autorisatie van de minister van justitie en politie om aan alle personen die een crimineel vonnis hebben ondergaan, verlof- of permissiebrieven om het Rijk te mogen verlaten af te geven, Met begeleidend schrijven, 1808 juli 7., 1808 juni 22; 28; 3 stukken
          1. Gedrukt.
          2.Uittreksel in tweevoud.
        - Staat van gegevens over door de Hoge Vierschaar van Zuid-Holland veroordeelde en in Gouda gevangen zittende personen met het doel om de opgelegde straffen aan het nieuwe Criminele Wetboek te toetsen, [circa 1808]; 29; 1 stuk
        - Besluit van de koning betreffende het gebruik van het koninklijk wapen in de officiële correspondentie, 1809 maart 30; 30; 1 stuk
        - Circulaire betreffende de invoering van het nieuw Crimineel Wetboek bij de Hoven en rechtbanken. Met bijlage., 1809 juni 22; 31; 2 stukken
        - Circulaire betreffende het model van het koninklijk wapen. Met bijlage., 1809 juli 14; 32; 2 stukken
        - Circulaire van het Hof van Justitie van Holland betreffende te verstrekken gegevens bij de aanvraag van verlofbrieven voor veroordeelden, 1810 juni 4; 33; 1 stuk
        - Uittreksel uit het verbaal van 'de prins algemene stedehouder van de keizer' betreffende bepalingen inzake de beëdiging en titulatuur van de rechterlijke colleges en personen, en de vorm van de vonnissen en andere provisies van justitie. Afschrift. Met begeleidend schrijven, 1810 juli 16., 1810 juli 20; 34; 2 stukken
        - Circulaire betreffende de wijziging van de uitdrukking 'Bannissement uit het Koninkrijk', voorkomende in het Crimineel Wetboek, in 'Bannissement uit Holland', 1810 augustus 29; 35; 1 stuk
      - Competentie, A.2.1.2
        - Rechtskundig advies in een geschil tussen het Hof van Holland en de Hoge Vierschaar van Zuid-Holland over de bevoegdheid in een zaak van brandstichting te Lekkerkerk, luidende ten gunste van de Hoge Vierschaar. Concept., z.j; 36; 1 stuk
      - Functionarissen, A.2.1.3
        - Algemeen, A.2.1.3.1
          - Circulaire van het Hof van Justitie over de voormalige gewesten van Holland en Zeeland betreffende het verzoek om het Uitvoerend Bewind zo spoedig mogelijk in kennis te stellen van het vacant worden van de posten van justitiële officieren, 1798 september 27; 37; 1 stuk
          - Circulaire van het Hof van Justitie over de voormalige gewesten van Holland en Zeeland betreffende het verzoek om bij vacant worden van een ambt vier personen te nomineren ten behoeve van de verkiezing door de Eerste en Tweede kamer van het Vertegenwoordigend Lichaam, 1798 oktober 26; 38; 1 stuk
          - Circulaire van het Hof van Justitie over de voormalige gewesten van Holland en Zeeland betreffende het verzoek om geen personen te nomineren die volgens de plaatselijke keuren en ordonnanties daarvoor niet in aanmerking komen, 1798 december 10; 39; 1 stuk
          - Uittreksel uit het register van besluiten van gedeputeerden van het Departementaal Bestuur van Holland betreffende bepalingen inzake de vervulling van vacatures in gemeentebesturen en plaatselijke rechtbanken, 1805 oktober 1; 40; 1 stuk
          - Uittreksel uit het register van besluiten van het Departementaal Bestuur van Holland betreffende het voorlopig niet plaatshebben van periodieke wijzigingen in de samenstelling van de colleges van justitie en gemeentebesturen, 1807 februari 5; 41; 1 stuk
          - Uittreksel uit het verbaal van de landdrost in het departement Maasland betreffende het verzoek om opgave te doen van de namen, tractementen en emolumenten van de baljuw, mannen en secretarissen. Afschrift., 1809 februari 24; 42; 1 stuk
          - Uittreksel uit het verbaal van burgemeesters en wethouders van Dordrecht en de Merwede betreffende een verzoek om de toegestuurde, niet nader gespecificeerde, opgaven rechtstreeks aan de landdrost in het departement Maasland toe te sturen. Afschrift., 1809 maart 6; 43; 1 stuk
          - Uittreksel uit het verbaal van de landdrost in het departement Maasland betreffende het verzoek om opgaven te doen van namen en verdere gegevens van de leden van de verschillende rechtbanken die criminele rechtspraak uitoefenen in bovengenoemd departement, 1809 juli 11; 44; 1 stuk
          - Circulaire van het Hof van Justitie van Holland met verzoek om opgave van enige gegevens inzake rechterlijke ambtenaren, 1810 augustus 19; 45; 1 stuk
          - Staat van gegevens betreffende het personeel van de Hoge Vierschaar van Zuid-Holland. Afschrift., 1810 augustus 31; 46; 1 stuk
        - Bijzonder, A.2.1.3.2
          - baljuw, A.2.1.3.2.1
            - Uittreksel uit de decreten van het Provinciaal Bestuur van Holland betreffende de aanstelling van D.W. Nibbelink tot waarnemend baljuw van Zuid-Holland en Wieldrecht, Authentiek afschrift., 1799 september 5; 47; 1 stuk
            - Circulaire van het Hof van Justitie van Holland met het verzoek haar zo spoedig mogelijk in kennis te willen stellen van het vacant worden van het baljuwsambt, 1803 januari 18; 48; 1 stuk
          - mansmannen, A.2.1.3.2.2
            - Stukken betreffende het bedanken als lid van het college van mansmannen van de Hoge Vierschaar van Zuid-Holland. Originelen en afschrift., 1795, 1800, 1804 en 1810; 49; 1 omslag
              Het betreft de volgende mansmannen:
              Lemme, 1795
              (I).W. Karsseboom, 1800
              J. Dekker Jr., 1804
              Anthony van Lith, 1810
            - Stukken betreffende benoemingen tot mansman van de Hoge Vierschaar van Zuid-Holland, Originelen en afschriften., 1798-1808; 50; 1 omslag
              Jan van Dijk, 1798, 2 stukken
              Wil1em van den Broek, 1799, 3 stukken
              B.W. Donker Curtius, 1800, 2 stukken
              G. Gelders en D. du Bois, 1801, 2 stukken
              Matthijs Belaarts en Pieter Matthijszoon, 1802, 1 stuk
              Heyliger Boer, 1804, 1 stuk
              Francois de Roo van Westmaas, 1805, 1 stuk
              Julius Dominicus Schultz van Halgers, 1806, 1 stuk
              Robert Jan Castendijk, 1808, 1 stuk
            - Stukken betreffende de kwestie over de benoeming van Jan Laurens Pit tot mansman van de Hoge Vierschaar van Zuid-Holland. Originelen en afschrift., 1800-1802; 51; 4 stukken
            - Missive van J.W. Nootteboom aan de Hoge Vierschaar van Zuid-Holland waarin hij verklaart dat hij na herstel van zijn ziekte zijn taak als voorzitter weer op zich wil nemen, 1804 januari 18; 52; 1 stuk
          - secretaris, A.2.1.3.2.3
            - Rekest van de Hoge Vierschaar van Zuid-Holland aan de Gecommitteerde Raden van Holland en West-Friesland om af te willen zien van de invordering van ambtgeld en betaling van de jaarlijkse lasten, opdat de vacature van secretaris van de Hoge Vierschaar van Zuid-Holland weer vervuld zal kunnen worden. Concept., 1788 januari 7; 53; 1 stuk
            - Circulaire van het Hof van Justitie over de voormalige gewesten van Holland en Zeeland met mededeling dat het vervullen van een vacature van secretaris vooralsnog zal geschieden door de gerechten zelf, 1799 februari 5; 54; 1 stuk
          - deurwaarders, A.2.1.3.2.4
            - Uittreksel uit het register van besluiten van het Departementaal Bestuur van Holland betreffende een schadeloosstelling van 2000,-, te verdelen onder de deurwaarders van de Hoge Vierschaar van Zuid-Holland voor diensten die zij sinds 1795 onbetaald hebben verricht. Authentiek afschrift., 1803 november 26; 55; 1 stuk
          - scherprechter, A.2.1.3.2.5
            - Uittreksel uit de resoluties van de Kamer Judicieel van Dordrecht en de Merwede betreffende het ontslag van Hermanus van Aanhout, scherprechter in Dordrecht. Authentiek afschrift., 1800 juli 1; 56; 1 stuk
      - Financiële verantwoording, A.2.1.4
        - Missive van de Hoge Vierschaar van Zuid-Holland aan de commissie van financiën en controle van de Raad van Financiën in het Departement Holland betreffende een geschil over enige posten in een rekening. Concept., 1803 december 13; 57; 1 stuk
        - Missive van de commissie van financiën en controle uit de Raad van Financiën in het Departement Holland aan de mans mannen met het verzoek om opheldering over enige posten in rekeningen, 1805 december 4; 58; 1 stuk
      - Administratieve verantwoording, A.2.1.5
        - Inventarissen van archiefbescheiden berustende op de secretarie van de Hoge Vierschaar van Zuid-Holland, opgemaakt door de aftredende secretarissen, 1795 en 1812; 59; 2 stukken
        - Inventaris van archiefbescheiden afkomstig van de voormalige secretarie van de Hoge Vierschaar van Zuid-Holland, 1813; 60; 1 stuk
    - Taken, A.2.2
      - Rechtspraak, A.2.2.1
        - Criminele zaken en boetstraffelijke zaken, A.2.2.1.1
          - Criminele zaken, A.2.2.1.1.1
            - vooronderzoek, A.2.2.1.1.1.1
              - Missive van de baljuw aan de mannen van de Hoge Vierschaar van Zuid-Holland betreffende de vermissing van processtukken benodigd voor een onderzoek, ingesteld naar aanleiding van een rekest van Pieter van Zijl om ontslag uit voorarrest, 1796 oktober 21; 61; 1 stuk
              - Missive van de municipaliteit van Dubbeldam aan de mannen van de Hoge Vierschaar van Zuid-Holland met bericht dat het rekest van Cornelis Millenaar overeenkomstig de waarheid is opgesteld, 1797 september 4; 62; 1 stuk
              - Missive van de Kamer Judicieel van Dordrecht en de Merwede aan de Hoge Vierschaar van Zuid-Holland met het verzoek om uitlevering van Cornelis van der Kulk. Met akte van non-prejuditie ter zake., 1800 februari 27; 63; 2 stukken
              - Akte waarbij het Gemeentebestuur van 's-Grevelduyn verklaart dat Andriaans Paans een gevaar voor de samenleving vormt, 1801 april 15; 64; 1 stuk
              - Stukken betreffende de uitlevering van de gevangene Jean Baptiste Roussel, karreknecht bij de Franse artillerie, aan de chef de division des équipages te Gorcum wegens te Alblasserdam gepleegde onregelmatigheden. Originelen en afschriften., 1800; 65; 1 omslag
                Deels in het Frans.
              - Stukken betreffende onderzoek naar de bevalling van en de moord op een kind door de moeder, Grietje Groeneweg, 1803; 66; 3 stukken
                Met op één stuk marginale aantekeningen.
              - Rapport van de chirurgijn van de Hoge Vierschaar van Zuid-Holland betreffende de schouw van het lijk van een bij het dorp Carnis in het water gevonden kind, 1803 oktober 18; 67; 1 stuk
              - Rapporten van mansmannen van de Hoge Vierschaar van Zuid-Holland betreffende diverse inbraken, 1803-1804; 68; 3 stukken
            - procedure, A.2.2.1.1.1.2
              - Relazen van dagvaarding in criminele zaken. Concept., 1770; 69; 2 stukken
              - Rol van criminele zaken., 1574-1581; 70; 1 deel
                Bevat ook:
                register van vonnissen in criminele zaken, 1574-1581, met register van akten van getuigenverklaringen in criminele zaken, 1575-1580
                rol van boetstraffelijke zaken, 1574-1581
                register van vonnissen in boetstraffelijke zaken, 1574-1581, met register van akten van getuigenverklaringen in boetstraffelijke zaken, 1575-1580.
              - Rol van criminele zaken, 1723-1811, met register van vonnissen in criminele zaken, 71-85; 15 delen
                - 1723 september 10 - 1729 mei 23, 71
                - 1730 januari (13) - 1735 juli 1, 72
                - 1735 juli 18 - 1743 februari 22, 73
                - 1743 maart 4 - 1753 april 9, 74
                - 1753 juli 2 - 1770 oktober 8, 75
                - 1770 november 26 - 1779 december 17, 76
                - 1780 januari 10 - 1784 mei 10, 77
                - 1784 oktober 22 - 1789 maart 16, 78
                - 1789 februari 9 - 1793 januari 18, 79
                - 1793 april 5 - 1795 januari 12, 80
                - 1795 maart 16 - 1799 mei 3, 81
                - 1797 september 11 - 1798 maart 9, 82
                In deze periode trad D.W. Nibbelink op als baljuw van Zuid-Holland ad interim. Zie voor zijn benoeming inv.nr. 47.
                - 1799 mei 3 - 1803 juni 3, 83
                - 1803 januari 8 - 1807 december 18, 84
                - 1808 januari 8 - 1811 februari 22, 85
              - Missive van de Hoge Vierschaar van Rijnland aan de Hoge Vierschaar van Zuid-Holland met het verzoek om de vrouw van Van Eerk, bakker aan de Stolkensluis, te willen doen horen. Authentiek afschrift., 1797 februari 24; 86; 1 stuk
              - Letteren requisitoriaal van het officie- fiscaal van Arnhem aan de Hoge Vierschaar van Zuid-Holland met het verzoek om twee personen op artikelen te willen horen, 1798; 87; 2 stukken
              - Missive van de commissie tot de politie van het Intermediair Administratief Bestuur van het voormalig gewest Holland aan de Hoge Vierschaar van Zuid-Holland met het verzoek om informatie over de betrokkenheid van P. van der Es, secretaris te IJsselmonde, bij de zaak tegen Pelzer Brummel, 1799 februari 1; 88; 1 stuk
              - Missive van het Hof van Justitie over het voormalig gewest Bataafs Brabant aan de Hoge Vierschaar van Zuid-Holland met bericht dat de zaak tegen Simon Versteeg zal worden voortgezet, 1799 mei 9; 89; 1 stuk
              - Letteren requisitoriaa1 van het Gerechtshof van de Bataafse Republiek in het departement van de Ouder-IJssel aan de mansmannen van de Hoge Vierschaar van Zuid-Holland met het verzoek om Jan van der Net, Melis van Dam en Ary van Pelt te willen horen op artikelen en de responsiven te willen terugzenden, 1800 november 17; 90; 1 stuk
              - Registers van verhoren op interrogatoriën van verdachten, en van getuigenverklaringen, 1678-1810; 91-105; 15 delen
                1. De interrogatoriën, lijsten van vragen, werden aan de linkerzijde van het blad geregistreerd, de antwoorden ter rechterzijde.
                2. Inv.nrs. 80 en 81 zijn niet geheel chronologisch ingericht.
                - 1678 februari 14 - 1683 december 24, 91
                - 1684 april 17 - 1693 december 18, 92
                f. 100 ontbreekt.
                - 1693 december 18 - 1701 september 28, 93
                - 1701 december 13 - 1704 juli 28, 94
                - 1704 september - 1710 december 15, 95
                - 1711 januari 18 - 1716 juli 20, 96
                - 1716 juli 20 - 1722 juni 29, 97
                - 1722 juli 6 - 1733 juni 1, 98
                - 1733 juni 8 - 1739 maart 25, 99
                In 1737 en 1738 werden geen verhoren op interrogatoriën van verdachten en getuigenverklaringen te boek gesteld.
                - 1739 juni 8 - 1745 maart 22, 100
                - 1746 oktober 14 - 1761 november 24, 101
                - 1761 april 6 - 1787 mei 14; met vier rekesten om composibelverklaring c.q. confinement., 102
                - 1787 juni 4 - 1801 april 20, 103
                - 1801 mei 21 - 1807 mei 18, 104
                - 1807 juni 19 - 1811 februari 15, 105
              - Akten van getuigenverklaringen in een criminele zaak wegens sodomie tegen Magiel Mak, 1770 augustus 6. Met relaas van dagvaarding, 106; 2 stukken
              - Register van vonnissen in criminele zaken, 1574-1581, met register van akten van getuigenverklaringen in criminele zaken, 1575-1580, 70; 1 deel
                rol van criminele zaken, 1574-1581
            - tenuitvoerlegging, A.2.2.1.1.1.3
              - Uittreksel uit de rol van criminele zaken van 24 september 1770 betreffende het verzoek van de baljuw van Zuid-Holland aan de mansmannen om het paardenhaar en de paardenstaarten, die bij de onlangs geëxecuteerde Jan Schulte zijn gevonden, in het openbaar te mogen verkopen. Authentiek afschrift., 1770 oktober 8; 107; 1 stuk
              - Circulaire van het Hof van Justitie over de voormalige gewesten van Holland en Zeeland houdende het bevel om de namen op te geven van personen die wegens betoonde trouw aan het Huis van Oranje tijdens de Engels-Russische invasie zijn gevangen gezet, 1800 juli 19; 108; 1 stuk
              - Missive van de regenten van het tuchthuis te Gouda aan de mannen van de Hoge Vierschaar met mededeling dat langere opsluiting van Jan Calis niet zal leiden tot zijn herstel, 1807 februari 5; 109; 1 stuk
          - boetstraffelijke zaken, A.2.2.1.1.2
            - Relazen van dagvaarding in boetstraffelijke zaken, uitgebracht door de bode van Zuid-Holland, 1796; 110; 3 stukken
            - Rol van boetstraffelijke zaken, 1574-1581; 70; 1 band
            - Rol van boetstraffelijke zaken, 1721-1770 met register van vonnissen in boetstraffelijke zaken, 111-115; 5 delen
              - 1721 november 10 - 1724 september 11, 111
              - 1724 september 18 - 1727 december 22, 112
              - 1728 januari 5 - 1736 juni 25, 113
              - 1736 juli 2 - 1753 april 2, 114
              - 1753 mei 18 - 1770 maart 26, 115
            - Conclusies van eis in boetstraffelijke zaken. Afschriften en concepten., 1769; 116; 4 stukken
              Twee akten in concept geschreven op één stuk.
            - Akte van getuigenverklaring in een boetstraffelijke zaak, 1769 augustus 27; 117; 1 stuk